【裁判字號】    92,訴,652
【裁判日期】    920411
【裁判案由】    毒品危害防制條例
【裁判全文】
臺灣高雄地方法院刑事判決                        九十二年度訴字第六五二號
    公  訴  人  臺灣高雄地方法院檢察署檢察官
    被      告  甲○○
右列被告因違反毒品危害防制條例案件，經檢察官提起公訴（九十二年度偵緝字第四
○號），本院判決如左：
    主  文
甲○○施用第二級毒品，處有期徒刑參月，扣案之海洛因壹小包（淨重零點參貳公克
、另包裝重零點貳貳公克）、安非他命壹小包（驗前毛重零點玖伍公克、驗後毛重零
點玖公克）及殘留安非他命之吸食器壹組，均沒收銷燬之。又施用第二級毒品，累犯
，處有期徒刑肆月。又施用第一級毒品，累犯，處有期徒刑捌月。應執行有期徒刑壹
年，扣案之海洛因壹小包（淨重零點參貳公克、另包裝重零點貳貳公克）、安非他命
壹小包（驗前毛重零點玖伍公克、驗後毛重零點玖公克）及殘留安非他命之吸食器壹
組，均沒收銷燬之。
    事  實
一、甲○○前因肅清煙毒條例案件，於民國八十六年七月二十五日，經本院以八十六
    年度訴字第一三六一號判決判處有期徒刑三年，上訴後，於八十六年十一月十一
    日，經臺灣高等法院高雄分院以八十六年度上訴字第二○八五號判決駁回上訴確
    定，於八十九年三月八日縮短刑期假釋出監，至九十年九月十六日交付保護管束
    期滿，未經撤銷而執行完畢。
二、甲○○前因施用毒品案件，經依本院以八十七年度毒聲字第二六六六號裁定送觀
    察、勒戒後，認無繼續施用毒品之傾向，由臺灣高雄地方法院檢察署檢察官於八
    十七年十月九日，以八十七年度偵字第二二三一八號為不起訴處分確定。詎仍未
    戒絕毒品，於前開不起訴處分確定後，復基於施用第二級毒品安非他命、第一級
    毒品海洛因之犯意，先於八十九年十月三日採尿時起（介於八十九年十月三日
    凌晨零時二十五分、凌晨二時十分之間）起回溯二十四小時內之某時止（不包括
    公權力拘束期間），在高雄縣岡山鎮○○○路六九號三樓住處，以將第二級毒品
    安非他命置放於吸食器上用火燻烤，再吸食其霧化氣體等方式，施用第二級毒品
    安非他命一次；復另起犯意，於九十二年一月六日採尿時起回溯二十四小時內
    之某時止（不包括公權力拘束期間），在高雄縣岡山鎮○○○路六九號三樓住處
    ，以將第一級毒品海洛因置於香煙吸食；將第二級毒品安非他命置放於吸食器上
    用火燻烤，再吸食其霧化氣體等方式，分別施用第一級毒品海洛因、第二級毒品
    安非他命各一次。嗣於八十九年十月二日二十一時三十分許，在高雄縣岡山鎮
    ○○路二四號為警查獲，並扣得海洛因一小包（淨重零點三二公克、另包裝重零
    點二二公克）、安非他命一小包（驗前毛重零點九五公克、驗後毛重零點九公克
    ）及殘留安非他命之吸食器一組（現場尚有黃子建等人），經採尿後得知上情。
    於九十二年一月五日十四時三十分許，在高雄縣岡山鎮○○○路六九號三樓，
    為警查獲，並送觀察、勒戒，經臺灣高雄看守所附設勒戒處所採尿後，而得知上
    情。又甲○○經本院以八十九年度毒聲字第一○○八七號裁定送觀察、勒戒後，
    認有繼續施用毒品之傾向。
三、案經內政部警政署高雄港務警察所、臺灣高雄看守所附設勒戒處所報告臺灣高雄
    地方法院檢察署檢察官偵查起訴。
    理  由
一、右述事實，業據被告甲○○坦白承認。另被告於八十九年十月二日經警查獲後，
    採集其尿液送高雄市政府衛生局檢驗，結果呈甲基安非他命陽性反應，有該局八
    十九年十月十三日高衛試煙字第Ｇ─二○四九號煙毒尿液檢驗成績書可稽；而被
    告經本院以八十九年度毒聲字第一○○八七號裁定送觀察、勒戒後，嗣臺灣高雄
    看守所附設勒戒處所於九十二年一月六日，採集被告尿液送驗後，結果呈安非他
    命及鴉片陽性反應，亦有該所出具之檢驗報告可參。準此，因被告白自與事實相
    符，是其施用第一級毒品海洛因、第二級毒品安非他命之犯行，堪以認定。
二、按犯毒品危害防制條例第十條之罪，經觀察勒戒後，無繼續施用毒品之傾向者，
    應由檢察官為不起訴處分。經不起訴處分後五年內再犯第十條之罪，經觀察勒戒
    後，認無繼續施用毒品之傾向者，亦應由檢察官為不起訴處分，若認有繼續施用
    毒品之傾向者或三犯以上者，依毒品危害防制條例第二十條第三項之規定意旨，
    應由檢察官偵查起訴。查被告前因施用毒品案件，經依本院以八十七年度毒聲字
    第二六六六號裁定送觀察、勒戒後，認無繼續施用毒品之傾向，由臺灣高雄地方
    法院檢察署檢察官於八十七年十月九日，以八十七年度偵字第二二三一八號為不
    起訴處分確定等情，有臺灣高雄地方法院檢察署刑案資料查註紀錄表、臺灣高等
    法院被告全國前案紀錄表可證。又前開不起訴處分確定後，被告復再次施用毒品
    ，經本院以八十九年度毒聲字第一○○八七號裁定送觀察、勒戒後，認有繼續施
    用毒品之傾向等情，亦有臺灣高雄看守所附設勒戒處所九十二年一月二十日高所
    坤戒勒字第一三二號函附之有無繼續施用毒品傾向證明書、評估標準紀錄表可參
    。因被告於前開不起訴處分確定後，五年內再犯本件毒品危害防制條例第十條第
    一項及第二項之罪，且執行觀察、勒戒後，認有繼續施用毒品之傾向，是依前開
    說明，自應依法論科。又海洛因、安非他命為毒品危害防制條例所稱之第一級毒
    品、第二級毒品，此觀諸該條例第二條第二項第一款、第二款甚明，被告施用上
    開毒品，核其所為，係違反毒品危害防制條例第十條第一項施用第一級毒品罪、
    同條例第十條第二項施用第二級毒品罪。被告施用第二級毒品安非他命二次、施
    用第一級毒品海洛因一次之犯行，均犯意各別，應分論併罰（公訴人認施用第二
    級毒品安非他命部分，應成立連續犯，固非無見，惟因該二次犯行，前後相距已
    逾二年，尚難認有連續犯之適用）。被告施用第一、二級毒品前持有第一、二級
    毒品之行為，本應各論以持有之罪，惟各該次持有毒品之低度行為均為其後施用
    毒品之高度行為所吸收，不另論罪。再者，被告前因肅清煙毒條例案件，於八十
    六年七月二十五日，經本院以八十六年度訴字第一三六一號判決判處有期徒刑三
    年，上訴後，於八十六年十一月十一日，經臺灣高等法院高雄分院以八十六年度
    上訴字第二○八五號判決駁回上訴確定，於八十九年三月八日縮短刑期假釋出監
    ，至九十年九月十六日交付保護管束期滿，未經撤銷而執行完畢等情，有前開刑
    案前科資料可參，被告於受有期徒刑執行完畢後，五年內再犯有期徒刑以上之罪
    ，為累犯，應依刑法第四十七條之規定，加重其刑（八十九年十月三日採尿時起
    起回溯二十四小時內之某時止，被告施用第二級毒品安非他命之犯行，不成立累
    犯）。爰審酌被告經觀察勒戒，均未戒絕毒品，另再施用毒品，顯見其自制力不
    足，無法擺脫毒品，故應藉由刑罰之執行，以收教化之功能，並參以被告犯後坦
    承犯行，所犯係自傷行為，尚未害及他人等一切情狀，分別量處如主文所示之刑
    ，並定執行刑，以資懲儆。至如事實欄所示物品，經送法務部調查局及高雄醫學
    大學附設中和紀念醫院鑑驗結果，或為第一、二級毒品海洛因、安非他命；或殘
    留第二級毒品安非他命（指吸食器）等情，有法務部調查局八十九年十月三十日
    編號00000000號鑑定通知書（所驗為海洛因一小包，淨重零點三二公克
    ，包裝重為零點二二公克）、高雄醫學大學附設中和紀念醫院九十年五月十四日
    編號九○○─九五號檢驗報告（所驗為安非他命一小包，且驗前毛重零點九五公
    克、驗後毛重零點九公克）及編號九○○─九六號檢驗報告（所驗為吸食器一組
    ）各一份附本院九十年訴字第九九○號案卷可稽（詳卷附九十年度訴字第九九○
    號判決書）。是該第一、二級毒品海洛因、安非他命部分，不論何人所有，應依
    毒品危害防制條例第十八條第一項前段規定，均沒收銷燬之；另吸食器部分，因
    其上所殘留之第二級毒品安非他命已無從分析剝離，當一體視同第二級毒品安非
    他命，亦應依毒品危害防制條例第十八條第一項前段規定，不論何人所有，均沒
    收銷燬之。此外，毒品送驗耗損部分，因已滅失，爰不另宣告沒收銷毀之；而包
    裝毒品之包裝袋，依前開同一理由，在毒品難以剝離之情形下，亦應一體視同毒
    品，而依毒品危害防制條例第十八條第一項前段規定，均沒收銷燬之。
據上論斷，應依刑事訴訟法第二百九十九條第一項前段，毒品危害防制條例第十條第
一項、第二項、第十八條第一項前段，刑法第十一條前段、第四十七條、第五十一條
第五款，判決如主文。
中      華      民      國      九十二      年    四    月    十一      日
                                  臺灣高雄地方法院刑事第一庭
                                      法  官  方  百  正
右正本證明與原本無異。
如不服本判決，應於判決送達後十日內，向本院提出上訴狀。
                                      書記官  張  金  蘭
中    華    民    國      九十二      年      四      月      十一      日
附錄本判決論罪科刑所依據之法條：
毒品危害防制條例第十條
施用第一級毒品者，處六月以上五年以下有期徒刑。
施用第二級毒品者，處三年以下有期徒刑。


司法院資訊處製作；財團法人民間司法改革基金會備份。
